臺灣臺南地方法院刑事判決　　　　　　　 96年度易字第577號
公　訴　人　臺灣臺南地方法院檢察署檢察官
被　　　告　甲○○
上列被告因竊盜等案件，經檢察官提起公訴（96年度偵字第1111
號），本院判決如下：
    主  文
甲○○意圖為自己不法之所有，毀壞門扇竊盜，處有期徒刑拾月
。
    事  實
一、甲○○意圖為自己不法之所有，於民國（下同）95年3月21
    日上午某時，前往於臺南縣關廟鄉○○街79號住處，趁無人
    在家之際，毀壞具有防閑作用之鐵門、紗門及玻璃門後，無
    故侵入乙○○上開住宅，並行至主臥室徒手竊取乙○○所有
    置於該處之現金新台幣（下同）10萬元、行動電話1支（型
    號：AMOIA865、序號：000000000000000號、價值約1萬元）
    、金飾手環1對（價值約1萬5千元）、金項鍊3條（價值約3
    萬元）、金手鍊2條（價值約2萬元）、金戒子8個（價值約1
    萬5千元）及世華商業銀行提款卡1張，得手後逕行離去。嗣
    於同日下午1時30分許，乙○○返家後發現住處遭竊報警處
    理，經警在該主臥室門前採集竊賊遺留在該處之香菸煙蒂1
    支送驗後，發現與甲○○之DNA－STR型別相同，而查獲上情
    。
二、案經臺南縣警察局歸仁分局及乙○○報請臺灣臺南地方法院
    檢察署檢察官偵查起訴。
    理  由
壹、程序部分：
    本案之卷證資料，公訴人、被告均同意作為證據，均表示沒
    有爭執，且迄於言詞辯論終結前亦未聲明異議。本院審酌該
    證據資料作成時之情況，核無違法取證或其他瑕疵，且為證
    明本件犯罪事實所必要之重要關係事項，認為以之作為證據
    為適當，上開具傳聞性質之相關證據資料，自得作為證據。
貳、實體部分：
一、訊據被告矢口否認有何竊盜犯行，辯稱：我雖然認識告訴人
    乙○○但我真的沒有進入她家偷竊云云。
二、惟查：
（一）告訴人乙○○位於臺南縣關廟鄉○○街79號住處，確於95
      年3月21日遭竊取現金10萬元、行動電話1支（型號：AMOI
      A865、序號：000000000000000號）、金飾手環1對、金項
      鍊3條、金手鍊2條、金戒子8個及世華商業銀行提款卡1
      張，此部分有告訴人乙○○之證述，及現場相片十三張附
      卷足資佐證，此部分之事實應堪認定。
（二）又證人即告訴人乙○○於本院證稱：「95年3月21日家裡
      有遭竊後旋即打電話報警警察，警察到我家有採集指紋，
      並在我房間地板上撿到香菸煙蒂。我告訴警察說我家中沒
      有人抽煙，但是房間地板上有香菸煙蒂，警察才將該香菸
      煙蒂搜集帶回去檢驗。」等語。
      另警員即證人徐瑞隆於本院審理時證述：「我們會邊採證
      邊詢問被害人，儘量著重點來處理，我們會詢問被害人犯
      嫌在現場有無留下何種跡證，該案的被害人跟我說有二樓
      主臥內有發現一支香菸煙蒂，但他們家中的人不抽煙，所
      以我就將該支香菸煙蒂採集回去送驗。」等語。
據上開證人乙○○、徐瑞隆所證，顯見本件採證過程，係依證人
乙○○發現可疑跡證，向前往採證之員警供述，因而採得送驗之
香菸煙蒂，可知本件於現場採得送驗之香菸煙蒂確為竊嫌所遺留
。復而被告與證人乙○○並無任何嫌隙，且亦未曾與任何人有嫌
隙，此為被告及證人乙○○所供承在卷，亦可排除他人因與被告
有所嫌隙，取得被告丟棄之香菸煙蒂而遺留至竊案現場之可能。
（三）既本件於現場採得送驗之香菸煙蒂確為竊嫌所遺留，而將
      該只香菸煙蒂送請鑑驗，其結果與台南縣警察局資料庫被
      告甲○○DNA-STR型別相同，而該型別在台灣地區中國人
      分佈機率預估為1.11×10（-19次方），故而確定本件侵
      入乙○○位於臺南縣關廟鄉○○街79號住處竊取犯罪事實
      欄財物之竊賊即為被告。被告上開辯詞，顯係事後卸責之
      詞，委無足採。
（四）此外，並有現場照片在卷可憑。事證明確，被告犯行洵堪
      認定。
參、核被告所為，係犯刑法第三百二十一條第一項第二款毀壞毀
    壞門扇竊盜罪、第三百零六條第一項之無故侵入住宅罪。被
    告就上開二罪間，有方法目的之牽連關係。按行為後法律有
    變更者，適用行為時之法律，但行為後之法律有利於行為人
    者，適用最有利於行為人之法律，刑法第二條第一項定有明
    文。為法律變更比較時，應就罪刑有關之共犯、未遂犯、想
    像競合犯、牽連犯、連續犯、結合犯，以及累犯加重、自首
    減輕暨其他法定加減原因（如身分加減）與加減例等一切情
    形，綜其全部罪刑之結果而為比較（最高法院二十四年上字
    第四六三四號判例、九十五年五月二十三日刑事庭第八次會
    議決議意旨一4.參照），不得割裂適用。被告行為後，刑法
    已刪除第五十五條關於牽連犯之規定，則依修正前即行為時
    之舊法規定，應從一重罪處斷之罪，因新法已刪除牽連犯規
    定，若所犯各罪應依數罪併罰之規定分論併罰，則比較新舊
    法之規定，新法規定並非較有利於被告，依刑法第二條第一
    項本文規定，應適用行為時之法律，即適用修正前刑法第五
    十五條牽連犯之規定，從一重處斷。被告所犯上開二罪，本
    質上為罪名不同，行為互異之數罪，揆諸前開說明，自應適
    用有利於被告之法律即修正前刑法第五十五條牽連犯之規定
    ，從一重以加重竊盜罪處斷。又經證人乙○○於本院證稱：
    「臺南縣關廟鄉○○街79號防閑之門，最外層是鐵捲門，鐵
    捲門裡面先是紗窗，最裡面是玻璃門。竊賊當日先將鐵捲門
    旁邊的鎖撬開。且敲壞了附在紗門上的拴鎖，最後一層的玻
    璃門整個玻璃門的軌道都遭破壞歪掉了」等語，核與證人徐
    瑞隆於本院審理時證述情形大致相符，並現場照片在卷可憑
    ，可知被告確係有毀壞門扇之犯行（85年度台上字第5433
    號判決參照）。又被告毀壞門扇行竊之行為，係犯刑法第三
    百二十一條第一項第二款之加重竊盜罪，公訴意旨認應依普
    通竊盜罪處斷，尚有未洽，惟其基本事實相同，爰依法變更
    起訴法條。爰審酌被告素行不佳，犯後否認犯罪，顯無悔改
    之意，暨其他一切情狀，量處如主文所示之刑，藉資懲儆。
據上論斷，應依刑事訴訟法第二百九十九條第一項前段、第三百
條，刑法第二條第一項、第三百零六條第一項、第三百二十一條
第一項第二款、修正前刑法第五十五條後段，修正前罰金罰鍰提
高標準條例第一條，判決如主文。
本案經檢察官丙○○到庭執行職務。
中　　華　　民　　國　　96　　年　　7　　月　　12 　　日
　　　　　　　　　刑事第七庭  法　官　蔡奇秀
以上正本證明與原本無異。
如不服本判決應於收受本判決後10日內向本院提出上訴書狀，並
應敘述具體理由。如未敘述上訴理由者，應於上訴期間屆滿後20
日內向本院補提理由書狀（均須按他造當事人之人數附繕本）「
切勿逕送上級法院」。
　　　　　　　　　　　　　　　書記官  黃瓊蘭
中　　華　　民　　國　　96　　年　　7　　月　　12 　　日
附錄本案論罪科刑法條全文：
中華民國刑法
第321條第2款
犯竊盜罪而有左列情形之一者，處6月以上、5年以下有期徒刑：
二  毀越門扇、牆垣或其他安全設備而犯之者。
第306條第1項
無故侵入他人住宅、建築物或附連圍繞之土地或船艦者，處1年
以下有期徒刑、拘役或3百元以下罰金。
